【裁判字號】    95,交訴,148
【裁判日期】    970430
【裁判案由】    業務過失致死
【裁判全文】
臺灣桃園地方法院刑事判決             95年度交訴字第148號
聲  請  人  臺灣桃園地方法院檢察署檢察官
被      告  甲○○
選任辯護人  鍾儀婷律師
上列被告因業務過失致死案件，經檢察官經聲請以簡易判決處刑
（95年度偵字第6076號），本院認不宜以簡易判決處刑，改依通
常程序審理，茲被告於準備程序進行中為有罪之陳述，經本院合
議庭裁定由受命法官獨任進行簡式審判程序後，聲請改依協商程
序而為判決，本院判決如下：
    主      文
甲○○從事業務之人，因業務上之過失致人於死，處有期徒刑捌
月，減為有期徒刑肆月，如易科罰金，以銀元佰元即新臺幣玖
佰元折算壹日。緩刑貳年。
    事實及理由
一、本件被告甲○○所犯係死刑、無期徒刑或最輕本刑為3 年以
    上有期徒刑以外之罪，其於準備程序中就被訴事實為有罪之
    陳述，經本院告知簡式審判程序之旨，並聽取公訴人、被告
    及辯護人之意見後，爰依刑事訴訟法第273條之1第1 項規定
    合議裁定由受命法官獨任進行簡式審判程序，先予敘明。
二、甲○○係職業聯結車駕駛人，為從事業務之人。詎其於民國
    95年1 月14日上午某時許，駕駛奕順交通股份有限公司（下
    稱奕順公司）所有，車號為GO-797號之曳引車，並連結車號
    為51-KZ 號之半拖車，沿桃園縣大園鄉○○路，由東往西方
    向行駛，嗣於同日上午10時25分許，行經民生路與民族路路
    口時，其本應注意車前狀況，隨時採取必要之安全措施，另
    汽車行駛至交岔路口，轉彎車應讓直行車先行，並遵守交通
    號誌之指示行車，且依當時天候晴、日間有自然光線、路面
    柏油、乾燥、無缺陷、無障礙物、視距良好、閃光黃燈號誌
    之警示正常動作等一切情況，復無不能注意之情事，竟疏未
    注意及此，於通過前開路口時，貿然自民生路左轉至民族路
    ，適有鄭艷斯騎乘車號為EWX-679 號之輕型機車，沿民生路
    由西往東方向直行，為閃避甲○○左轉之前開連結車，受迫
    失控撞及跟隨在甲○○後方由林鈺喬（另經檢察官為不起訴
    處分確定）所駕駛，車號為KD-547號之曳引車車頭（另連結
    有車號GO-W7 號之半拖車），致人車倒地，受有頭、胸部外
    傷，嗣經送醫救治，延至同年月20日凌晨3 時30許，終因顱
    內出血不治而死亡。案經臺灣桃園地方法院檢察署檢察官自
    動檢舉偵查後聲請以簡易判決處刑。
三、證據名稱：
    (一)被告甲○○之自白。
    (二)證人乙○○、林鈺喬、梅氏玲之證述。
    (三)道路交通事故現場圖、調查報告表(一)、(二)、現場照片、相
      勘驗筆錄、法醫驗斷書、相驗屍體證明書各1 份在卷可稽
      。
    (四)臺灣省桃園縣區車輛行車事故鑑定委員會95年6 月29日桃
      縣行字第0955201880號函暨後附鑑定意見書、中央警察大
      學97年1 月23日校鑑科字第0960004818號函暨後附鑑定書
      各1份附卷足憑。
四、本件經檢察官與被告於審判外達成協商之合意且被告已認罪
    ，其合意內容為：就其所犯業務過失致死罪，被告願受科刑
    範圍為有期徒刑8月，緩刑2年，並請依法減刑。經查，上揭
    協商合意並無刑事訴訟法第455條之4 第1項所列情形之一，
    檢察官聲請改依協商程序而為判決，核無不合，本院爰不經
    言詞辯論，於協商合意範圍內為協商判決，併予敘明。
五、查被告犯罪時間在96年4 月24日以前，所犯為刑法第276 條
    第2 項之罪，合於減刑條件，與中華民國九十六年罪犯減刑
    條例第2條第1項第3 款規定相符，應減其刑期二分之一，及
    諭知易科罰金之折算標準，附此敘明。
六、附記事項：
    查被告行為後，刑法及刑法施行法部分條文業於94年2月2日
    修正公布，95年7月1日施行，修正後刑法第2條第1項之規定
    ，係規範行為後法律變更所生新舊法律比較適用之準據法，
    於修正後刑法施行後，應適用修正後刑法第2條第1項規定之
    從舊從輕原則為比較，應適用最有利於行為人之法律。而有
    關法定罰金刑最低度部分，依修正前刑法第33條第5 款規定
    為銀元1元以上，復依罰金罰鍰提高標準條例第1條前段提高
    10倍，折算新臺幣為30元以上，惟修正後刑法第33條第5 款
    則為1,000 元以上，以百元計算，經比較行為時法與裁判時
    法，因修正之罰金刑最低度以行為時法有利於被告，應適用
    行為時法。復刑法第41條就易科罰金之折算標準部分業已修
    正，修正前刑法第41條第1項前段規定得以銀元1元以上銀元
    3元以下折算1日，並依修正前罰金罰鍰提高標準條例第2 條
    規定提高100倍，折算新臺幣為300元以上900元以下折算1日
    ，然修正後刑法第41條第1 項前段則以1,000元、2,000元或
    3,000元折算1日，比較行為時法與裁判時法，因修正之易科
    罰金折算標準以行為時法有利於被告，亦應適用行為時法。
    是經上揭比較新、舊法，因修正後規定並未較有利於行為人
    ，則應依修正後刑法第2條第1項前段規定，適用行為時之法
    律。另按犯罪在修正後刑法施行前，於修正後刑法施行後，
    關於緩刑之宣告，因宣告緩刑要件之變更，非屬刑法第2 條
    所稱法律之變更，無新舊刑法罪刑比較之問題，應適用修正
    後法第74條之規定，最高法院95年度第八次刑事庭會議決議
    可資參照，是本件應適用修正後刑法第74條第1項第1款之規
    定，予以宣告緩刑，附此敘明。
七、應適用之法條：刑事訴訟法第273條之1第1 項、第455條之4
    第2項、第455條之8 ，刑法第2條第1項前段、第276條第1項
    、第74條第1項第1款，修正前刑法第41條第1 項前段，刑法
    施行法第1條之1第1項、第2項前段，修正前罰金罰鍰提高標
    準條例第2條，中華民國九十六年罪犯減刑條例第2條第1 項
    第3款、第7條、第9條。
八、協商判決除有刑事訴訟法第455條之4第1項第1款於本訊問程
    序終結前，被告撤銷協商合意或檢察官撤回協商聲請者；第
    2款被告協商之意思非出於自由意志者；第4款被告所犯之罪
    非同法第455條之2第1項所定得以協商判決者；第6款被告有
    其他較重之裁判上一罪之犯罪事實者；第7 款法院認應諭知
    免刑或免訴、不受理者情形之一，及違反同條第2 項法院應
    於協商合意範圍內為判決；法院為協商判決所科之刑，以宣
    告緩刑或2 年以下有期徒刑、拘役或罰金為限之規定者外，
    不得上訴。
九、如不服本判決而符合前述得上訴之情形，應於判決送達後10
    日內向本院提出上訴狀（應附繕本），其未敘述上訴理由者
    ，應於上訴期間屆滿後20日內補提理由書狀於本院，上訴於
    臺灣高等法院。
本案經檢察官丁俊成到庭執行職務。
中    華    民    國    97    年    4     月    30    日
                  刑事第六庭    法  官  黃翊哲
以上正本證明與原本無異。
                                書記官  劉霜潔
中    華    民    國    97    年    4     月    30    日
附錄本判決論罪科刑法條：刑法第276條
因過失致人於死者，處2年以下有期徒刑、拘役或2,000元以下罰
金。
從事業務之人，因業務上之過失犯前項之罪者，處5 年以下有期
徒刑或拘役，得併科3,000元以下罰金。
（罰金部分依刑法施行法第1條之1第1項、第2項前段規定，貨幣
單位變更為新臺幣且金額提高為30倍）。


司法院資訊處製作；財團法人民間司法改革基金會備份。
